【裁判字號】    92,上訴,187
【裁判日期】    920319
【裁判案由】    違反著作權法
【裁判全文】
臺灣高等法院臺中分院刑事判決                    九十二年度上訴字第一八七號
    上  訴  人  臺灣台中地方法院檢察署檢察官
    被      告  乙○○
右上訴人因被告違反著作權法案件，不服臺灣台中地方法院九十一年度訴字第二三八
二號中華民國九十一年十二月十三日第一審判決（起訴案號：臺灣台中地方法院檢察
署九十一年度偵字第一六七一六號），提起上訴，本院判決如左：
      主  文
上訴駁回。
      事  實
一、乙○○係位於臺中市○○區○○路二段八九號「東藝多媒體影城」之負責人，以
    出租影音光碟片為業。其明知片名「八腳怪」、「間接傷害」及「勿忘我」等影
    片均係巨圖科技股份有限公司（下簡稱巨圖公司）享有視聽著作財產權之影片，
    未經巨圖公司之同意或授權，不得擅自重製及出租，竟基於意圖出租而擅自以重
    製之方法侵害他人之著作財產權之概括犯意，於民國九十一年八月初某日，先後
    在臺中市○○路與永春東路交岔口附近夜市，以及其所經營之店內，分別以新台
    幣（下同）一百元之價格購入片名「八腳怪」之盜版影音光碟片一部二片，以及
    以每部八百五十元之價格購入片名「間接傷害」及「勿忘我」之正版影音光碟片
    各一部二片後，旋即在其位於臺中市○○區○○路二段九九號十一樓之住處，以
    前揭盜版影音光碟片為母片，再以電腦、燒錄機及空白光碟片，擅自非法燒錄而
    連續重製完成「八腳怪」之影音光碟片一部共二片、「間接傷害」及「勿忘我」
    之影片光碟片各二部共四片，並將之放置在前揭店面櫃檯內，繼而連續多次以每
    片盜版影片光碟片八十元之價格出租予不特定人觀賞，侵害巨圖公司之視聽著作
    財產權，計乙○○已分別出租前揭「八腳怪」及「勿忘我」之盜版影音光碟片各
    二次，以及出租「間接傷害」之盜版影音光碟片共六次。嗣於同年八月二十三日
    下午六時許，為警在乙○○所經營之店內扣得上開擅自重製而侵害著作財產權之
    盜版影片光碟片共十片，始獲悉上情。
二、案經著作權人巨圖公司訴由臺中縣警察局移送臺灣臺中地方法院檢察署檢察官偵
    查起訴。
      理  由
一、右揭事實，業據被告乙○○分別於警詢、偵查、原審及本院審理時供承不諱，且
    據著作權人巨圖公司之告訴代理人施麗君於警詢中指述稽詳，並有授權證明書、
    經濟部公司執照、營利事業登記證、影片准演執照、照片及蒐證圖表附卷可稽，
    復有前揭盜版影音光碟片共十片扣案可證，足見被告上開自白，核與事實相符。
    本案事證明確，被告之犯行，洵堪認定。
二、被告明知「八腳怪」、「間接傷害」及「勿忘我」等視聽著作均係巨圖公司享有
    著作權之視聽著作物，未經該等公司之同意或授權，不得擅自重製及出租，猶意
    圖出租，而擅自以重製方式侵害巨圖公司之著作財產權，且進而出租該重製之影
    音光碟片，核其所為，係犯著作權法第九十一條第二項之意圖出租而擅自以重製
    之方法侵害他人之著作財產權罪。其先後多次出租之低度行為應為意圖出租而擅
    自重製之高度行為所吸收，均不另論罪。被告先後多次意圖出租而重製之行為，
    時間緊接，所犯構成要件復相同，顯係基於概括犯意為之，應依刑法第五十六條
    連續犯規定論以一罪，並加重其刑。
三、原審因而適用刑事訴訟法第二百九十九條第一項前段，著作權法第九十一條第二
    項，刑法第十一條前段、第五十六條、第七十四條第一款、第三十八條第一項第
    三款之規定，並審酌被告犯罪動機、目的、行為手段、其先後多次重製並進而出
    租盜版影音著作物，嚴重破壞我國保護智慧財產權之國際形象及對他人智慧財產
    權之尊重，及尚未與告訴人巨圖公司達成民事和解，又犯罪後坦承犯行等一切情
    狀，量處有期徒刑九月。復以被告前未曾受有期徒刑以上刑之宣告，有臺灣臺中
    地方法院檢察署刑案資料查註紀錄表及臺灣高等法院被告全國前案紀錄表附卷可
    按，被告自始均坦承犯行，深具悔意，信其經此教訓，當知警惕戒慎而無再犯之
    虞，綜核被告家中尚有一母待其奉養，而其重製出租盜版影音光碟片之數量非鉅
    ，且其自始均有和解之意，乃因負債而無法達成和解等各情，認其所受上開宣告
    之刑，以暫不執行為適當，爰併予宣告緩刑四年，用啟自新，並依法就扣案之擅
    自重製影音光碟片「八腳怪」二片、「間接傷害」四片及「勿忘我」四片，宣告
    沒收，其認事用法核無違誤。
四、檢察官上訴意旨以被告侵害著作權之情節重大，復未與告訴人商談和解事宜，原
    審法院量刑過輕云云，惟查被告前開被查獲之重製影音光碟合計五部（二片一部
    ），就數量言尚難謂為鉅大，參酌上開罪名之法定刑，原審量處有期徒刑九月難
    謂為過輕。至被告與告訴人商談結果，雖未能達成和解，然本院考量是否能達成
    和解涉及告訴人提出之和解金額、被告經濟上之履行能力，難以是否達成和解為
    審酌是否宣告緩刑之惟一因素，本院參酌前開情狀，認原審法院上開量刑及緩刑
    宣告均稱允當，本件上訴為無理由，應予駁回。
五、據上論斷，應依刑事訴訟法第三百六十八條，判決如主文。
本案經檢察官甲○○到庭執行職務。
中      華      民      國      九十二   年       三      月    十九    日
                                    臺灣高等法院臺中分院刑事第四庭
                                          審判長法  官  洪  耀  宗
                                                法  官  江  德  千
                                                法  官  劉  登  俊
右正本證明與原本無異。
如不服本判決應於收受送達後十日內向本院提出上訴書狀，其未敘述上訴之理由者並
得於提起上訴後十日內向本院補提理由書（均須按他造當事人之人數附繕本）。
                                                書記官  鄧  智  惠
中      華      民      國      九十二   年       三      月    十九    日
        Ｉ


司法院資訊處製作；財團法人民間司法改革基金會備份。
